【裁判字號】    96,交簡上,55
【裁判日期】    970929
【裁判案由】    過失傷害
【裁判全文】
臺灣士林地方法院刑事判決            96年度交簡上字第55號
上  訴  人  臺灣士林地方法院檢察署檢察官
上  訴  人  甲○○
即  被  告
                      室
上列上訴人因被告過失傷害案件，不服本院96年度交簡字第131
號中華民國96年3 月9 日第一審簡易判決（起訴書案號：95年度
偵字第15466 號），提起上訴，本院管轄之第二審合議庭判決如
下：
    主  文
原判決撤銷。
甲○○因過失傷害人，處拘役肆拾日，如易科罰金，以銀元佰
元即新臺幣玖佰元折算壹日，減為拘役貳拾日，如易科罰金，以
銀元佰元即新臺幣玖佰元折算壹日。
    事實及理由
一、本件犯罪事實、理由、證據及應適用之法條，均引用第一審
    簡易判決處刑書及檢察官起訴書之記載（詳如附件）。
二、檢察官上訴意旨略以：本件被告案發後迄今，尚未與告訴人
    達成和解，原審量刑尚顯過輕，請求撤銷原審判決，更為適
    法之判決。
三、被告上訴意旨略以：伊想賠償告訴人新臺幣1 萬元，希望能
    與告訴人達成和解。
四、原審以被告罪證明確，予以論罪科刑，固非無見，惟查：被
    告已於本院審理時，賠償告訴人新臺幣1 萬元，雙方達成和
    解，有和解書附卷可稽，且因本件犯罪時間係在96年4 月24
    日以前，應依中華民國96年罪犯減刑條例規定減刑，原審未
    及予以適用，自有未洽。原審量處被告拘役59日，被告不服
    提起上訴，據以指摘，非無理由。原判決既有上開不當，自
    應由本院將原判決撤銷改判。爰審酌被告就本件車禍之過失
    程度、告訴人所受傷勢、被告犯後態度尚稱良好、且被告於
    肇事後已與告訴人和解等一切情狀，量處如主文第2 項所示
    之刑，並依修正前刑法第41條第1 項前段規定諭知易科罰金
    之折算標準，以示懲儆。因被告之犯罪時間在96年4 月24日
    以前，亦無其他不合中華民國96年罪犯減刑所定不得減刑之
    情形，爰依中華民國96年罪犯減刑條例第2 條第1 項第3 款
    、第7 條規定，減其宣告刑二分之一，即減為拘役20日，並
    諭知易科罰金之折算標準，以資懲儆。
據上論斷，應依刑事訴訟法第455 條之1 第1 項、第3 項、第36
9 條第1 項前段、第364 條、第299 條第1 項前段，刑法第2 條
第1 項前段，第284 條第1 項前段、修正前刑法第41條第1 項、
第62條，刑法施行法第1 條之1， 修正前罰金罰鍰提高標準條例
第2 條，中華民國96年罪犯減刑條例第2 條第1 項第3 款、第7
條，判決如主文。
本案經檢察官王巧玲到庭執行職務。
中    華    民    國    97    年    9     月    29    日
                  刑事第七庭審判長法  官  劉秉鑫
                                  法  官  王美玲
                                  法  官  高雅敏
以上正本證明與原本無異。
本判決不得上訴。
                                  書記官  陳映羽
中    華    民    國    97    年    9     月    29    日
附錄本案論罪科刑法條：
刑法第284 條第1項
因過失傷害人者，處6 月以下有期徒刑、拘役或5 百元以下罰金
，致重傷者，處1 年以下有期徒刑、拘役或5 百元以下罰金。


司法院資訊處製作；財團法人民間司法改革基金會備份。
